【裁判字號】    98,訴,852
【裁判日期】    980731
【裁判案由】    侵權行為損害賠償
【裁判全文】
臺灣臺南地方法院民事裁定               98年度訴字第852號
原      告  辛○○
                        5
被      告  丁○○
被      告  丙○○
被      告  己○○
被      告  戊○○
被      告  甲○○
被      告  乙○○
                        巷25.
                      （現於台灣台南監獄執行中）
被      告  庚○○
                      （現於台灣彰化監獄執行中）
上列當事人間請求損害賠償事件，本院裁定如下：
    主  文
原告之訴駁回。
訴訟費用由原告負擔。
    理  由
一、按因犯罪而受損害之人，固得依刑事訴訟法第487條第1項之
    規定於刑事訴訟程序附帶提起民事訴訟，對被告及依民法負
    損害賠償責任之人請求回復其損害，惟該附帶民事訴訟，必
    限於起訴之犯罪事實所生之損害者，始得提起之（最高法院
    91年台抗字第491號判決意旨參照）。次按起訴不合程式或
    不備其他要件，且其情形不能補正者，院應以裁定駁回之，
    此有民事訴訟法第249條第1項可資參照。
二、本件原告因被告等人偽造文書等案件於刑事訴訟程序附帶提
    起民事訴訟，主張被告等人所組成之詐騙集團於民國97年9
    月11日8時許向原告詐騙得新台幣（下同）94萬元，原告爰
    起訴請求判令被告等人連帶給付120萬元（按：其中26萬元
    為精神慰撫金），及自起訴狀繕本送達翌日起至清償日止，
    按年息百分之5計算之利息。經刑事庭依刑事訴訟法第504條
    第1項規定，將其附帶之民事訴訟，以裁定移送民事庭。
三、經查：
  (一)本院刑事庭98年4月30日對被告丁○○、己○○、乙○○及
    庚○○所為之有罪判決犯罪事實並不包括於本件原告所主張
    遭詐騙之事實，有該判決在卷可稽。
  (二)本院刑事庭98年6月16日對被告丙○○所為之有罪判決犯罪
    事實並不包括於本件原告所主張遭詐騙之事實，有該判決在
    卷可稽。
  (三)本院刑事庭98年6月30日對被告戊○○及甲○○所為之有罪
    判決犯罪事實並不包括於本件原告所主張遭詐騙之事實，且
    諭知原告所主張遭詐騙之事實無罪，有該判決在卷可稽。
  (四)依上所述，本件原告所指遭被告等人詐騙之事實，並非上開
    刑事案件所認定之犯罪事實，原告縱因其所指遭詐騙情事而
    受有損害，亦非因本件起訴及上開刑事判決之犯罪事實所生
    之損害，揆諸前揭說明，自不得對被告等人提起附帶民事訴
    訟。因此，本件原告依刑事訴訟法於刑事訴訟程序中對於被
    告等人提起附帶民事訴訟，請求被告等人連帶賠償120萬元
    ，及自起訴狀繕本送達翌日起至清償日止，按年息百分之5
    計算之利息，於法尚有未合，應以裁定駁回。
四、依民事訴訟法第249條第1項第6款、第95條、第78條，裁定
    如主文。
中    華    民    國    98    年    7     月    31    日
                  民事第三庭    法  官  林福來
以上正本係照原本作成
如不服本裁定應於送達後10日內向本院提出抗告狀，並應繳納抗
告費新台幣1,000元整。
中    華    民    國    98    年    7     月    31    日
                                書記官  吳俊達


司法院資訊處製作；財團法人民間司法改革基金會備份。
